ACORDAO-COMPLETO-2357806

ACÓRDÃO DE RELAÇÃO

ACÓRDÃO DE RELAÇÃO 4817/2019 ATA 23/2019 - SEGUNDA CÂMARA

Acórdão 4817/2019-TCU-Segunda Câmara
	Os Ministros do Tribunal de Contas da União ACORDAM, por unanimidade, com fundamento nos arts. 1º, inciso V, e 39, inciso II, da Lei 8.443/1992, c/c os arts. 1º, inciso VIII, 143, inciso II, 259, inciso II, e 260, § 5º, do Regimento Interno/TCU e no art. 7º, inciso I, da Resolução/TCU 206/2007, em considerar prejudicada a apreciação do mérito dos atos de concessão de aposentadoria a seguir relacionados, por perda de objeto, tendo em vista o falecimento dos interessados, de acordo com os pareceres emitidos nos autos:
1. Processo TC-Processo 011.605/2019-7 (APOSENTADORIA) 
	1.1. Interessados: Clarita Euzebio de Amorim (XXX.163.242-XX) ; Cleonice Moreira Peixoto (XXX.276.972-XX) ; Clotilde Araújo do Amaral (XXX.315.382-XX) ; Clovis Alberto Marinho da Silva (XXX.879.782-XX) ; Cremilde Ferreira da Silva (XXX.578.322-XX) ; Creusa Ferreira de Souza Dutra (XXX.885.112-XX) ; Cristina da Silva (XXX.740.442-XX) ; Custodio Pedro Cirilo (XXX.422.822-XX) ; Cyro Francisco dos Santos (XXX.203.421-XX) ; Dalva Marques Ramalho (XXX.473.332-XX) ; Dalvanira das Graças Silva (XXX.172.802-XX) ; Daniel Rodrigues de Almeida (XXX.138.492-XX) ; Danilo Pedro Streit (XXX.175.502-XX) ; David Gomes de Freitas (XXX.064.072-XX) ; Dedimes Cechinel (XXX.390.539-XX) ; Delfina Izidora da Silva (XXX.639.782-XX) ; Demetrio Bida (XXX.782.401-XX) ; Deocleciano Dias Carvalho (XXX.656.602-XX) ; Dilce Araujo Paixão (XXX.773.702-XX) ; Dina Velasques Morais (XXX.829.042-XX) .
	1.2. Órgão/Entidade: Superintendência de Administração do Ministério do Planejamento, Orçamento e Gestão em Rondônia.
	1.3. Relator: Ministro-Substituto Marcos Bemquerer Costa.
	1.4. Representante do Ministério Público: Procurador Júlio Marcelo de Oliveira.
	1.5. Unidade Técnica: Secretaria de Fiscalização de Pessoal (Sefip) .
	1.6. Representação legal: não há.
	1.7. Determinações/Recomendações/Orientações: não há.

Segunda Câmara

Clarita Euzebio de Amorim (XXX.163.242-XX); Cleonice Moreira Peixoto (XXX.276.972-XX); Clotilde Araújo do Amaral (XXX.315.382-XX); Clovis Alberto Marinho da Silva (XXX.879.782-XX); Cremilde Ferreira da Silva (XXX.578.322-XX); Creusa Ferreira de Souza Dutra (XXX.885.112-XX); Cristina da Silva (XXX.740.442-XX); Custodio Pedro Cirilo (XXX.422.822-XX); Cyro Francisco dos Santos (XXX.203.421-XX); Dalva Marques Ramalho (XXX.473.332-XX); Dalvanira das Graças Silva (XXX.172.802-XX); Daniel Rodrigues de Almeida (XXX.138.492-XX); Danilo Pedro Streit (XXX.175.502-XX); David Gomes de Freitas (XXX.064.072-XX); Dedimes Cechinel (XXX.390.539-XX); Delfina Izidora da Silva (XXX.639.782-XX); Demetrio Bida (XXX.782.401-XX); Deocleciano Dias Carvalho (XXX.656.602-XX); Dilce Araujo Paixão (XXX.773.702-XX); Dina Velasques Morais (XXX.829.042-XX).

MARCOS BEMQUERER

não há.

Procurador Júlio Marcelo de Oliveira.

APOSENTADORIA (APOS)

Secretaria de Fiscalização de Pessoal (Sefip).